【裁判字號】    89,易,1306
【裁判日期】    891017
【裁判案由】    竊盜等
【裁判全文】
臺灣屏東地方法院刑事判決                        八十九年度易字第一三六號
    公  訴  人  臺灣屏東地方法院檢察署檢察官
    被      告  乙○○
右列被告因竊盜等案件，經檢察官提起公訴（八十九年度偵字第二五四二號），本院
判決如左：
    主  文
乙○○連續攜帶凶器竊盜，處有期徒刑壹年肆月，扣案之油壓剪貳支、鋸子壹支、螺
絲起子肆支、鐵鎚壹支、鉗子貳支、扳手參支均沒收；又寄藏贓物，處有期徒刑參月
；應執行有期徒刑壹年陸月，扣案之油壓剪貳支、鋸子壹支、螺絲起子肆支、鐵鎚壹
支、鉗子貳支、扳手參支均沒收。
    事  實
一、乙○○基於意圖為自己不法所有之概括犯意，自民國八十九年三月初某日起至同
    年四月二十一日七時許止期間，先後四次駕駛車牌號碼ＷＢ－０六０三號小貨車
    前往屏東縣東港鎮○○路二０一號甲○○所有，現已無人居住而閒置中之昌賢大
    樓，並侵入其內在該大樓三樓、九樓、地下室等處，前三次均未攜帶凶器，而以
    徒手竊得甲○○所有之電視機三台、電冰箱二台、傳真機一台、錄影機三台、屏
    風一個、喇叭六個（均已經被害人領回），最後一次攜帶其所有之油壓剪二支、
    鋸子一支、螺絲起子四支、鐵鎚一支、鉗子二支、扳手三支等客觀上可充當兇器
    之物品，並以之為工具竊得電纜線一批（已為被害人領回）。嗣於同年四月二十
    一日二十一時三十分許在東港鎮○○路一三０號遭警查獲，並扣得上開竊盜工具
    。
二、乙○○於八十九年三月二十一日在東港鎮○○路一三０號，明知其友人李俊德（
    業於同年四月十五日死亡，年籍詳卷）所持有之ＲＧＬ七八一號、ＴＸＭ二三一
    號二面輕型機車車牌（已為被害人蔡文欽、鄭慶銘所領回）係來路不明之贓物，
    竟予寄藏保管，嗣於同年四月二十一日二十一時三十分許在上址遭警查獲。
三、案經甲○○訴由屏東縣警察局東港分局報告臺灣屏東地方法院檢察官偵查起訴。
    理  由
一、訊據被告乙○○對於前開時地各以徒手及持上開器具，侵入上述建築物，竊得前
    述物品之事實均坦承不諱，核與被害人甲○○指陳失竊情節相符，且有前述油壓
    剪二支、鋸子一支、螺絲起子四支、鐵鎚一支、鉗子二支、扳手三支等扣案為憑
    ，並有被害人出具之贓物領據及前述行竊工具之照片各一張附卷可證，被告此部
    分犯行可以認定。
二、訊據被告對於前述寄藏李俊德所交付，被害人蔡文欽、鄭慶銘所失竊車牌各一面
    之事實固均供承無誤，惟辯稱前原係為李俊德修理機車，並不知該部機車為失竊
    之贓物，嗣於機車修理好後，李俊德即逕將該二面車牌留下，是其未及將該二片
    車牌歸還，並非有意寄藏等語。然查，該二面車牌確各係被害人蔡文欽、鄭慶銘
    被侵占及竊取之贓物，已經蔡文欽、鄭慶銘分別於警、偵訊中指述明確，而被告
    確係為李俊德保管該二面車牌，亦經被告於警訊中自承無誤，有警訊筆錄可稽；
    次查，被告雖辯稱該二面車牌係李俊德將機車交予其修理後，急於將車騎走，卻
    未及將車牌一併帶走等語，然衡情縱李俊德確曾交付機車予被告修理，然亦僅可
    能交付一部機車予被告，並不可能同時有二面不同之車牌，且通常修理機車時亦
    無需將車牌卸下，縱令於修理時曾將車牌卸下，然於修繕完畢後，亦會將車牌裝
    回，否則即不能上路，以免受罰，此為眾所週知之事，是被告所辯顯與常情不符
    ，難以採信，可見被告係明知該二面車牌之來路不明，並刻意將該二面車牌留下
    ，而非其所稱因李俊德急於將車取走，未及歸還；再查，被告自承李俊德係將機
    車交至其家中修理，然該二面車牌卻係警方於前述被告駕駛前往行竊昌賢大樓之
    汽車中所查獲，亦即被告係攜帶該二片車牌前往行竊，此有被告之警訊筆錄為憑
    ，是若被告果認該二片車牌為李俊德所有，且遺留漏未一併帶走，衡情自應將該
    二面車牌留在家中，以待李俊德取回，而無於行竊時隨身攜帶之理；縱上所述，
    可見被告確係明知該二片車牌為來路不明之贓物，卻仍接受李俊德之寄藏，其寄
    藏贓物之犯行，亦應堪認定。
三、按鋸子、螺絲起子、鐵鎚、鉗子、扳手等均為質堅而形銳之物，持之刺或毆擊他
    人，足以使人成傷或致死，客觀上顯然足供凶器使用，合先說明。核被告乙○○
    前述事實一部分所為，各係犯刑法第三百零六條之侵入建築物罪、第三百二十條
    第一項之竊盜罪及同法第三百二十一條第一項第三款之加重竊盜罪，其先後四次
    竊盜行為之時間緊接，犯罪地點與被害人均相同，所犯為基本構成要件相同之罪
    ，顯係基於概括犯意所為，應依連續犯之規定，以一加重竊盜罪論處，而該連續
    竊盜罪與侵入建築物罪間有方法結果之牽連關係，應從一重之連續加重竊盜罪處
    斷；核被告事實二部分所為，係犯同法第三百四十九條第二項之寄藏贓物罪；被
    告所犯上述二罪之犯意不同，手段互殊，應分論併罰。爰酌被告之品行、犯罪動
    機、目的、以徒手及持大批凶器行竊為犯罪手段、所生之危害及犯罪後之態度等
    一切情狀，各量處如主文所示之刑，並定其應執行之刑。至扣案之油壓剪二支、
    鋸子一支、螺絲起子四支、鐵鎚一支、鉗子二支、扳手三支均為被告所有，並供
    犯上開竊盜罪所用之物，已經被告當庭陳明，爰依刑法第三十八條第一項第二款
    之規定併予宣告沒收。
據上論斷，應依刑事訴訟法第二百九十九條第一項前段、刑法第五十六條、第三百零
六條、第三百二十一條第一項第三款、第三百四十九條第二項、第五十五條、第五十
一條第五款、第三十八條第一項第二款、罰金罰鍰提高標準條例第一條前段，判決如
主文。
本案經檢察官蔡孟利到庭執行職務。
中      華      民      國      八十九      年      十      月    十七  日
                                      臺灣屏東地方法院刑事第二庭
                                          法  官    莊鎮遠
右正本證明與原本無異。
對於本判決如有不服應於收受送達後十日內向本院提出上訴書狀上訴於台灣高等法院
高雄分院並按他造當事人之人數附具繕本。
                                          書記官   吳光璵
中      華      民      國      八十九      年      十      月    十七  日
附錄論罪法條：
中華民國刑法第三百零六條
 (侵入住居罪)
無故侵入他人住宅、建築物或附連圍繞之土地或船艦者，處一年以下有期
徒刑、拘役或三百元以下罰金。
無故隱匿其內，或受退去之要求而仍留滯者，亦同。
中華民國刑法第三百二十一條
 (加重竊盜罪)
犯竊盜罪而有左列情形之一者，處六月以上五年以下有期徒刑：
一  於夜間侵入住宅或有人居住之建築物、船艦，或隱匿其內而犯之者。
二  毀越門扇、牆垣或其他安全設備而犯之者。
三  攜帶兇器而犯之者。
四  結夥三人以上而犯之者。
五  乘火災、水災或其他災害之際而犯之者。
六  在車站或埠頭而犯之者。
前項之未遂罰之。
中華民國刑法第三百四十九條
 (普通贓物罪)
收受贓物者，處三年以下有期徒、拘役或五百元以下罰金。
搬運、寄藏、故買贓物或為牙保者，處五年以下有期徒刑、拘役或科或併
科一千元以下罰金。
因贓物變得之財物，以贓物論。


司法院資訊處製作；財團法人民間司法改革基金會備份。
